【裁判字號】    89,交訴,189
【裁判日期】    891229
【裁判案由】    公共危險
【裁判全文】
臺灣臺中地方法院刑事判決                        八十九年度交訴字第一八九號
    公  訴  人  臺灣台中地方法院檢察署檢察官
    被      告  乙○○
    選任辯護人  徐明珠
右列被告因肇事逃逸案件，經檢察官提起公訴 (八十九年度偵字第一五一八九號)，
本院判決如左：
    主  文
乙○○駕駛動力交通工具肇事，致人傷害而逃逸，處有期徒刑柒月。緩刑年。
    事  實
一、乙○○於民國八十九年九月十一日凌晨零時四十分許，駕駛車牌號碼Ｂ五─九八
    二一號自小客車，沿台中市○○路由南往北方向行駛，行經文心路、四川路口時
    ，本應注意汽車行駛時，駕駛人應注意車前狀況，並隨時採取必要之安全措施；
    且超車時應顯示左方向燈並於前車左側保持半公尺以上間隔超過，行至安全距離
    再顯示右方向燈駛入原行路線，不得超速行駛；及飲酒後吐氣所含酒精成分超過
    每公升０˙  二五毫克者不得駕車，而依當時天候、路況、視距皆屬良好，並無
    不能注意之情事，竟酒後駕車，且為超越前方自小客車，疏未注意車前狀況，並
    貿然自前方自小客車右側超車，而撞及右前方騎乘車號ＪＦ－七八二號機車之丙
    ○○致丙○○人車倒地，因而受有右側腓骨骨折、頭外部傷、身體多處擦傷（過
    失傷害部分未據告訴）。詎乙○○駕駛上開動力交通工具肇事，致丙○○受傷，
    竟未停車，反另行起意駕車逃逸，嗣附近有警車巡邏，經追捕至距離肇事現場二
    個路口約三、四百公尺之西屯路口處始截獲，而帶回肇事現場處理。乙○○嗣經
    警施以酒精測試，其吐氣後所含酒精成分為每公升０˙三五毫克，其雖有飲酒但
    尚未至酒醉不能安全駕駛動力交通工具程度。
二、案經台中市警察局第四分局報請台灣台中地方法院檢察署檢察官偵查起訴。
    理  由
一、訊據被告乙○○對於在右揭時、地駕車肇事致被害人丙○○受傷一節固坦承不諱
    ，惟矢口否認有何肇事逃逸犯行，辯稱：伊為閃避他車輛才從右側超車，當時有
    喝一點酒，感覺上好像有擦撞一台機車，所以才在前面路口停下查看所駕自小客
    車有無擦撞痕跡，適時警方來到，稱伊有撞到人，即將伊帶回現場云云。經查，
    被告肇事致被害人受傷等情，業經被害人丙○○指述綦祥，並有道路交通事故調
    查報告表、現場照片、診斷證明書、酒精濃度測試單等件可稽。次查，被告於肇
    事後距肇事現場第二個路口始右轉停在路邊，且停車後未回肇事現場，係經巡邏
    警員帶回現場等情，業據被告自承在卷，且經證人即到場處理之台中市警察局第
    四分局何安派出所警員甲○○到庭證稱：其到現場處理時看到霹靂小組警員將被
    告帶回現場，霹靂小組警員說是追捕被告過了西屯路口才攔下被告，西屯路口距
    現場約三、四百公尺遠等語明確，是被告辯稱伊肇事未逃逸云云，顯係卸責之詞
    ，不足採信。本件被告肇事逃逸犯行，事證明確，洵堪認定。
二、核被告所為，係犯刑法第一百八十五條之四肇事逃逸罪。爰審酌被告肇事致被害
    人受傷之過失程度、被害人所受之傷害、及肇事後畏罪逃逸、已與被害人達成和
    解（過失傷害部分未據告訴），及其犯後態度等一切情狀，量處如主文所示之刑
    。末查，被告前未曾受有期徒刑以上刑之宣告，有台灣台中地方法院檢察署刑案
    資料查註紀錄表、高等法院被告全國前案紀錄表各一份附卷可稽，被告因一時失
    慮，致罹刑典，事後已與被害人和解賠償損害，經此刑之宣告後，應知戒慎而無
    再犯之虞，本院因認其所宣告之刑以暫不執行為適當，併予宣告緩刑三年，用啟
    自新。
據上論斷，應依刑事訴訟法第二百九十九條第一項前段，刑法第一百八十五條之四、
第七十四條第一款，判決如主文。
中      華      民      國    八十九    年      十二    月    二十九    日
                                   台灣台中地方法院交通法庭
                                       法  官    陳  淑  芳
右正本證明與原本無異。
如不服本判決，應於判決送達後十日內向本院提出上訴狀，上訴於臺灣高等法院臺中
分院( 須附繕本 )。
                                          書記官
中      華      民      國     九十     年      一      月     二       日
刑法第一百八十五條之四：駕駛動力交通工具肇事，致人死傷而逃逸者，處六月以上
以下有期徒刑。


司法院資訊處製作；財團法人民間司法改革基金會備份。
